臺灣高等法院民事裁定
110年度上易字第36號
上  訴  人  全球港碼投資股份有限公司（原名全球開發投資股
            份有限公司）


法定代理人  張維權  

訴訟代理人  許展嘉  
被  上訴人  張溢晉  
訴訟代理人  蕭盛文律師
複  代理人  孟欣達律師
            
上列當事人間請求返還租賃物等事件，上訴人對於中華民國109
年11月4日臺灣臺北地方法院109年度重訴字第193號判決提起上
訴，本院裁定如下：
    主  文
本件第一審訴訟標的價額核定為新臺幣壹仟零肆拾伍萬貳仟柒佰
伍拾伍元。
被上訴人應於收受本裁定正本五日內，逕向本院補繳第一審裁判
費新臺幣貳佰陸拾肆元。
上訴人應於收受本裁定正本五日內，補繳第二審裁判費新臺幣壹
拾伍萬參仟貳佰伍拾貳元，逾期未繳，即駁回其上訴。
    理  由
一、按提起第二審上訴，應依民事訴訟法第77條之16第1項規定
    繳納裁判費，此為法定必備之程式。又上訴不合法者，第二
    審法院應以裁定駁回之，但其情形可以補正者，審判長應定
    期間先命其補正，民事訴訟法第444條第1項定有明文。次按
    以一訴主張數項標的者，其價額合併計算之。但所主張之數
    項標的互相競合或應為選擇者，其訴訟標的價額，應依其中
    價額最高者定之。以一訴附帶請求其孳息、損害賠償、違約
    金或費用者，不併算其價額。民事訴訟法第77條之2定有明
    文。所謂以一訴附帶請求其孳息、損害賠償、違約金或費用
    者，不併算其價額，必原告於主請求外，附帶為孳息、損害
    賠償、違約金或費用等之請求，即附帶請求與主請求標的間
    須具有主從關係，且附帶請求係隨主訴訟標的之法律關係存
    在而發生者，始有本條項規定之適用。
二、本件被上訴人於原審起訴請求上訴人與原審共同被告聚星娛
    樂經紀股份有限公司應將原判決附表所示建物（下稱系爭租
    賃物）騰空返還予被上訴人，及上訴人應給付被上訴人管理
    費、清潔費新臺幣（下同）17萬7,005元本息。被上訴人請
    求遷讓系爭租賃物部分之訴訟標的價額，經原審依陳瑞貞建
    築師事務所民國109年3月25日鑑定報告所鑑定系爭租賃物起
    訴時之交易價額，核定為1027萬5,750元（見原審卷一第121
    至155、158、160頁）；請求管理費、清潔費17萬7,005元部
    分非附帶請求，應併算其價額，故第一審訴訟標的價額為1,
    045萬2,755元（10,275,750＋177,005），應徵第一審裁判費
    10萬4,048元，被上訴人僅繳納10萬3,784元（見原審卷一第
    169頁），應補繳264元（104,048－103,784）。又原審為被
    上訴人全部勝訴之判決，上訴人全部不服提起第二審上訴，
    聲明請求廢棄原判決，並駁回被上訴人之訴。上訴利益為1,
    045萬2,755元，為兩造所不爭（見本院卷第84頁），應徵第
    二審裁判費15萬6,072元，上訴人僅繳納2,820元（見本院卷
    第13頁），尚應補繳15萬3,252元（156,072－2,820），茲限
    上訴人於收受本裁定正本送達5日內，如數逕向本院補繳，
    逾期即駁回其上訴。
中　　華　　民　　國　　110 　年　　3 　　月　　22　　日
                  民事第十五庭  
                      審判長法  官  方彬彬
正本係照原本作成。
核定訴訟標的價額部分，如不服裁定得於收受送達後10日內向本
院提出抗告狀，並繳納抗告費新臺幣1千元。
命補繳裁判費部分不得抗告。
中　　華　　民　　國　　110 　年　　3 　　月　　23　　日

  　　　　　　　　　　　　　書記官  蕭麗珍